【裁判字號】    97,簡上,398
【裁判日期】    971225
【裁判案由】    恐嚇等
【裁判全文】
臺灣臺南地方法院刑事判決             97年度簡上字第398號
上  訴  人  臺灣臺南地方法院檢察署檢察官
被      告  丁○
選任辯護人  吳小燕律師
            林世勳律師
            張盈盈律師
上列被告因恐嚇等案件，上訴人不服本院九十七年度簡字第二
一七五號中華民國九十七年八月二十六日第一審簡易判決（原起
訴案號：九十六年度偵字第一六八三五號），提起上訴，本院判
決如下：
    主  文
上訴駁回。
    事  實
一、丁○係南吉交通工業股份有限公司（下稱南吉公司）之實際
    負責人，丁○因業務侵占南吉公司資產，而台灣台南地方法
    院檢察署檢察官於民國九十三年間起訴，現由本院九十三年
    度金重訴字第二號案件審理中，而戊○○係上開案件之告訴
    人，二人因上開案件審理而有嫌隙，詎丁○於九十六年十一
    月七日上午十時四十分許，因上開案件經傳喚至本院第十二
    法庭開庭時，因同案被告王正信於當日庭審結束時，遭承審
    法官當庭逮捕並予羈押，遂心生不滿，於庭審結束甫步出上
    開法庭外時，見戊○○、其先生丙○○，及委任之律師甲○○三人在法庭外，竟在不特定之人均得共見共聞之狀態，基
    於公然侮辱之犯意，以「幹你娘」之語辱罵戊○○、丙○○
    及甲○○等人，致戊○○、丙○○及甲○○之名譽受損。復
    基於恐嚇危安之犯意，對戊○○、丙○○及甲○○三人恫稱
    「你們這些人有斬折一點，要不然怎麼死的都不知道（台語
    ）」等語，以此加害生命身體之事恐嚇戊○○、丙○○及甲○○，致使戊○○、丙○○因而心生畏懼。
二、案經戊○○、丙○○訴由台灣台南地方法院檢察署及該署檢
    察官自動檢舉偵查起訴，原審法院依刑事訴訟法第四百四十
    九條第二項之規定以簡易判決處刑。
    理  由
一、本件以下引用之供述及非供述證據，檢察官、被告及辯護人
    於本案言詞辯論終結前，均未爭執其證據能力，本院審酌各
    該證據均非違法蒐證取得之證據，且無證據力明顯過低之情
    形，復經本院於審判期日就各該證據依法進行調查、辯論，
    依刑事訴訟法第一百五十九條之五規定，自均有證據能力。
二、檢察官上訴意旨略以：原起訴檢察官於起訴書表示「請審酌
    被告丁○為上開犯行之地點係在台灣台南地方法院，當時三
    位承審法官正離開法庭，蒞庭之檢察官亦剛執行職務完畢步
    出法庭，而法警多人在法庭外之走廊上川流不息，被告竟仍
    口出惡言，視公權力於無物，而犯後猶否認犯行，毫無悔意
    ，請就被告恐嚇犯行部分，量處有期徒刑八月」等情，原審
    卻未審酌被告於偵查中否認犯行之態度、犯罪之地點為執行
    審判職務之法院及未與告訴人達成和解，逕認為被告犯後坦
    承犯行，僅一時衝動而犯之，量刑顯失妥當等語。
三、訊之被告丁○，雖於偵查中並未坦承全部犯罪事實，惟於本
    院審理時已對全部犯罪事實坦承不諱，核與證人即告訴人戊○○、丙○○、證人甲○○、乙○○等人於偵查中證述情節
    相符，並有告訴人葉淑葉、丙○○所繪製案發當時被告與各
    該證人所在位置之現場圖二張附卷可參，對照被告供述、上
    開證人證述情節，與該現場圖所示一致，從而，被告自白核
    與事證相符，其犯行洵堪認定。
四、核被告丁○所為，係分別犯刑法第三百零九條第一項公然侮
    辱罪與同法第三百零五條之恐嚇危害於安全罪，被告以一個
    公然侮辱行為同時侵害戊○○、丙○○與甲○○之名譽，復
    以一個恐嚇行為同時恐嚇戊○○、丙○○與甲○○三人，均
    屬一行為同時觸犯數罪名之同種的想像競合犯，應各依刑法
    第五十五條之規定，分別從一重論以公然侮辱與恐嚇危害安
    全各一罪，所犯上開二罪，犯意各別，行為互異，應分論併
    罰。
五、按刑之量定係事實審法院得予自由裁量之事項，若其未有逾
    越法定刑之範圍，且亦非明顯違背正義者，即不得遽指為違
    法（最高法院七十六年台上字第四九八四號裁判要旨參照）
    。準此，法官於有罪判決中，如何量處罪刑，既為實體法賦
    予法官裁量之刑罰權事項，法官行使此項裁量權，自得依據
    個案情節，參諸刑法第五十七條所定各款犯罪情狀之規定，
    於法定刑度範圍內，基於合義務性之裁量，量處被告罪刑。
    本件檢察官依告訴人聲請提出上訴，雖以原審未審酌被告犯
    罪地點在執行審判職務之法院，且未審酌被告於偵查中否認
    犯行之態度，指陳原審量刑顯失妥當等語，固非無見。惟查
    ，被告係因與告訴人戊○○、丙○○間繫屬本院之九十三年
    度金重訴字第二號侵占等案件之訴訟糾紛，一時衝動而為本
    件犯行，其犯罪地點、行為態樣、情節、未與告訴人達成和
    解及被告偵查中否認犯行之態度等，均見諸於卷內證據資料
    ，而原審於九十七年八月四日行準備程序之初，被告猶否認
    犯罪，嗣於準備程序進行中始認罪坦承犯行，有準備程序筆
    錄附卷可稽，因認被告犯罪地點、情節態樣及犯後態度等均
    已為原審審酌，原審復依刑法第五十七條之規定審酌被告犯
    罪動機、目的、手段、所生損害尚非嚴重等一切情狀後，就
    公然侮辱罪部分量處拘役三十日，就恐嚇危害於安全罪部分
    量處有期徒刑三月，均諭知易科罰金折算標準，另於判決理
    由中記載檢察官就被告恐嚇犯行部分具體求刑八月，尚嫌過
    重等情，其認事用法並無違誤，量刑未逾越法定刑範圍，尚
    屬妥適，亦未違反比例原則，從而，檢察官就原審刑罰裁量
    職權之行使而為指摘提起上訴，為無理由，應予駁回。
據上論斷，應依刑事訴訟法第四百五十五條之一第一項、第三項
、第三百六十八條、第三百六十四條，判決如主文。
本案經檢察官李駿逸到庭執行職務。
中    華    民    國    97    年    12    月    25   日
                  刑事第四庭  審判長  法  官  林逸梅
                                      法  官  陳淑卿
                                      法  官  程克琳
以上正本證明與原本無異。
不得上訴。
                                      書記官  郭純瑜
中    華    民    國    97    年    12    月    26    日


司法院資訊處製作；財團法人民間司法改革基金會備份。
